臺灣新北地方法院三重簡易庭民事裁定
111年度重司簡調字第1293號

聲  請  人  聯邦商業銀行股份有限公司


法定代理人  林鴻聯  

代  理  人  葉美伶  

上列聲請人與相對人蔡啟田、蔡麗美、蔡殷魁、曾惠韻等間侵權
行為損害賠償調解事件，本院裁定如下：
    主  文
聲請駁回。
聲請程序費用由聲請人負擔。
    事 實 及 理 由
一、按依法律關係之性質、當事人之狀況或其他情事可認為不能
    調解或顯無調解必要或調解顯無成立之望者，得逕以裁定駁
    回，民事訴訟法第406條第1項第1款定有明文。
二、本件聲請意旨略以：相對人蔡啟田積欠聲請人債務未清償，
    訴外人蔡黃取所留遺產，相對人蔡啟田並未聲明拋棄繼承，
    遽將系爭不動產為分割繼承登記予相對人蔡麗美、相對人蔡
    殷魁，嗣又將系爭不動產以贈與為原因移轉予相對人曾惠韻
    ，致聲請人追償無門，損害聲請人之債權甚鉅，顯係侵害聲
    請人之借款債權，為此聲請調解等語。
三、查本件聲請人主張相對人等處分系爭不動產之行為損害其債
    權，而依侵權行為之規定聲請調解。惟按因故意或過失，不
    法侵害他人之權利者，負損害賠償責任，民法第184條第1項
    前段定有明文。所謂侵權行為，即不法侵害他人權利之行為
    ，屬於所謂違法行為之一種，債務不履行為債務人侵害債權
    之行為，性質上雖亦屬侵權行為，但法律另有關於債務不履
    行之規定，故關於侵權行為之規定，於債務不履行不適用之
    （最高法院43年台上字第752號、43年台上字第639號判例意
    旨參照），又民法就債權之侵害行為已於同法第242條、第2
    44條設有代位、撤銷等保全債權之程序，且債務人本人將自
    己之財產予以處分，原可自由為之，究難謂係故意不法侵害
    債權人之權利（最高法院95年度台上字第628號、96年度台
    上字第146號、86年度台上字第1766號判決意旨參照）。故
    債務人不履行其債務時，債權人僅得依債務不履行之法律關
    係，或依民法有關保全債權之程序行使權利，尚難令債務人
    負侵害債權之侵權行為責任。是本件縱認相對人等處分系爭
    不動產而致相對人蔡啟田陷於無資力，致聲請人債權難以受
    償，因債務人之財產為全體債權人之總擔保，聲請人應依民
    法有關保全債權之程序行使權利，而非依侵權行為之規定，
    請求債務人或第三人清償其債權。因此本件依其法律關係之
    性質，當事人之情況及其他情事可認為不能調解或無調解必
    要。揆諸首揭說明，爰以裁定駁回本件調解之聲請。
四、依民事訴訟法第95條、第78條，裁定如主文。
五、如不服本裁定，應於送達後十日內以書狀向本院司法事務官
    提出異議。
中　　華　　民　　國　　111 　年　　10　　月　　27　　日
                  臺灣新北地方法院三重簡易庭
                      司法事務官